【裁判字號】    90,訴,1403
【裁判日期】    900611
【裁判案由】    清償借款
【裁判全文】
臺灣台中地方法院民事判決  九十年度訴字第一四○三號
    原      告  臺灣省合作金庫
    法定代理人  甲○○
    訴訟代理人  戊○○
                乙○○
    被      告  丙○○
    被      告  丁○○
右當事人間請求清償借款事件，本院判決如左：
    主      文
被告應連帶給付原告新台幣伍佰零陸萬零捌佰捌拾壹元，及自民國八十九年九月十二
日起至清償日止，按週年利率百分之十計算之利息，並自民國八十九年十月十三日起
至民國九十年四月十二日止，按上開利率百分之十，及自民國九十年四月十三日起至
清償日止，按上開利率百分之二十計算之違約金。
訴訟費用由被告連帶負擔。
本判決於原告以新台幣壹佰陸拾捌萬柒仟元為被告丙○○、丁○○供擔保後，得假執
行；但被告丙○○、丁○○如於假執行程序實施前，以新台幣伍佰零陸萬零捌佰捌拾
壹元為原告供擔保後，得免為假執行。
    事      實
甲、原告方面：
一、聲明：
  (一)如主文第一項、第二項所示。
  (二)願供擔保請准宣告假執行。
二、陳述：被告丙○○以被告丁○○為連帶保證人，於民國（下同）八十五年六月十
    二日向原告借款新台幣（下同）伍佰貳拾伍萬元，約定利息依照原告銀行之機動
    放款利率計算，每個月為一期，自八十五年七月十二日起至八十八年六月十二日
    止，按月給付利息，並自八十八年七月十二日起，按月平均攤還本息共二百零四
    期，並於借據上之其他約定事項第五條第一款約定如有一期未付，視為全部到期
    ；又若未按期攤還本金或繳納利息時，除按屆期時利率付息之外，逾期清償在六
    個月以內者，按上開利率百分之十，超過六個月者，按上開利率百分之二十計付
    違約金。詎被告丙○○自八十九年九月十二日起即未依約繳息，其債務應視同全
    部到期，茲尚欠餘額伍佰零陸萬零捌佰捌拾壹元迄未清償，為此依消費借貸及連
    帶保證之法律關係請求被告等負連帶清償之責任。
三、證據：提出借據（附其他約定事項）影本一份、放款帳務資料查詢單一份。
乙、被告方面：
一、聲明：
  (一)駁回原告之訴。
  (二)願供擔保免為假執行。
二、陳述：
    確實有積欠原告如原告起訴請求金額之債務，惟目前無資力清償。
    理      由
一、本件原告主張被告丙○○向其借款並積欠如訴之聲明所示之金額之本金，該借款
    並自八十九年九月十二日起未依約繳納利息以及被告丁○○擔任被告丙○○向原
    告借款之連帶保證人等情，業據提出借據（附其他約定事項）影本一份、放款帳
    務資料查詢單一份為證，並為被告丙○○、丁○○所不爭執，堪信為真實。
二、從而，原告依消費借貸契約及連帶保證之規定請求被告等連帶給付借款伍佰零陸
    萬零捌佰捌拾壹元及自八十九年九月十二日起至清償日止，按週年利率百分之十
    計算之利息，並自八十九年十月十三日起至九十年四月十二日止，按上開利率百
    分之十，及自九十年四月十三日起至清償日止，按上開利率百分之二十計算之違
    約金，為有理由，應予准許。
三、兩造陳明願供擔保請為宣告假執行或免為假執行，經核均與規定相符，爰分別酌
    定相當之擔保金額予以宣告。
四、據上論結，原告之訴為有理由，依民事訴訟法第三百八十五條第一項前段、第八
    十五條第二項、第三百九十條第二項、第三百九十二條，判決如主文。
中      華      民      國    九十      年      六      月     十一     日
~B      法    官  林學晴
得上訴。


司法院資訊處製作；財團法人民間司法改革基金會備份。
